台灣新竹地方法院刑事判決　　　　　　　　　　　　　九十一年度訴字第六二二號
　　公　訴　人　臺灣新竹地方法院檢察署檢察官
　　被　　　告　乙○○
　　指定辯護人　本院公設辯護人林建和
右列被告因違反槍砲彈藥刀械管制條例案件，經檢察官提起公訴（九十一年度偵字第
四八二七號），本院判決如左：
    主      文
乙○○未經許可，寄藏手槍，累犯，處有期徒刑陸年，併科罰金新台幣壹拾伍萬元，
罰金如易服勞役，以新臺幣玖佰元即銀元參佰元折算壹日。扣案之義大利ＢＥＲＥＴ
ＴＡ廠製９２ＦＳ型制式口徑九厘米半自動手槍壹枝（含彈匣壹個，槍枝管制編號：
0000000000號）、美國ＢＥＲＥＴＴＡ廠製９２ＦＳ型制式口徑九厘米半
自動手槍壹枝（含彈匣貳個，槍枝管制編號0000000000號）、加拿大製制
式口徑九厘米之半自動手槍壹枝（含彈匣壹個，槍枝管制編號0000000000
號），及制式口徑九厘米子彈貳拾伍顆，均沒收。
    事實
一、乙○○前有妨害自由、偽造有價證券及殺人未遂案件等前科，最近係因妨害兵役
    案件，經本院判處有期徒刑三月確定，甫於民國八十八年一月二十七日執行完畢
    。猶不知悔改，復於八十九年初某日夜間，在新竹市青草湖湖濱別墅附近，未經
    許可，自友人楊錫斌（已於八十九年八月九日死亡）處受寄義大利ＢＥＲＥＴＴ
    Ａ廠製９２ＦＳ型制式口徑九厘米半自動手槍一枝（含彈匣一個，槍枝管制編號
    ：0000000000號）、美國ＢＥＲＥＴＴＡ廠製９２ＦＳ型制式口徑九
    厘米半自動手槍一枝（含彈匣二個，槍枝管制編號0000000000號）、
    加拿大製制式口徑九厘米之半自動手槍一枝（含彈匣一個，槍枝管制編號000
    0000000號），及制式口徑九厘米子彈三十二顆（其中一顆彈底標記為Ａ
    ＣＰ９６九厘米之子彈無法擊發，為不發彈，不具殺傷力，另其中六顆已因鑑定
    目的而試射擊發），並將之藏放在其位在新竹市○區○鎮里○○鄰○○路七五四
    號住處。嗣於九十一年八月十六日上午十時許，乙○○攜帶上開槍彈至新竹縣竹
    北市○○路五一一號民宅與友人群聚，因警據報欲至該處逮捕通緝犯詹前寶，乙
    ○○與友人一哄而散，四處逃竄，其間乙○○為免身上攜帶之前開槍、彈為警查
    獲，於逃跑過程中趁隙丟棄，惟仍為警查悉，並扣得上開義大利、美國製之制式
    半自動手槍二枝（含彈匣三個），及上述制式子彈三十二顆（其中一顆彈底標記
    為ＡＣＰ９６九厘米之子彈無法擊發，為不發彈，不具殺傷力），並於翌日凌晨
    二時三十分許，在前址旁空屋後排水溝中，另扣得前開加拿大製之制式手槍一枝
    （含彈匣一個）。
二、案經新竹市警察局移送台灣新竹地方法院檢察署檢察官偵查起訴。
    理      由
一、訊據被告乙○○對於右揭時、地未經許可寄藏制式半自動手槍三枝（含彈匣四個
    ）及子彈三十二顆之事實坦承不諱，並有扣案上開制式手槍三枝（含彈匣四個）
    及子彈三十二顆扣案可證，再扣案槍彈經送請內政部警政署刑事警察局以性能檢
    驗法、試射法及比對顯微鏡比對法鑑驗結果如次：送鑑制式手槍壹枝（含彈匣，
    槍枝管制編號0000000000號），認係義大利ＢＥＲＥＴＴＡ廠製９２
    ＦＳ型口徑九厘米制式半自動手槍，槍管內具陸條右旋來復線，機械性能良好，
    認具殺傷力；送鑑制式手槍壹枝（含彈匣，槍枝管制編號0000000000
    號），認係美國ＢＥＲＥＴＴＡ廠製９２ＦＳ型口徑九厘米制式半自動手槍，槍
    號為「ＢＥＲ０５９４２８」槍管內具陸條右旋來復線，機械性能良好，認具殺
    傷力；送鑑彈匣一個，認係供上述槍枝使用之金屬彈匣；送鑑子彈三十二顆：其
    中三十一顆（試射六顆），認均係口徑九厘米制式子彈，認均具殺傷力；另有一
    顆（彈底標記為ＡＣＰ９６九厘米），經檢視，彈底具撞擊之痕跡，經試射，無
    法擊發，認係不發彈；送鑑制式手槍一支（含彈匣，槍枝管制編號000000
    0000），認係口徑九厘米之制式半自動手槍，槍管內具六條左旋來復線，機
    械性能良好，認具殺傷力等語，此有內政部警政署刑事警察局九十一年八月十六
    日刑鑑字第０九一０二一九三七０號及九十一年九月三日刑鑑字第０九一０二二
    六八八一號鑑驗通知書二紙在卷可憑，堪認被告上開自白與事實相符。
二、至被告雖另辯稱其係將上開槍彈分二處藏放後，才進入屋內，於逃跑過程中所丟
    棄者為錢包，並非槍彈云云；而指定辯護人則辯以被告經警逮獲後，主動配合，
    並帶員警至其槍枝放置之地點取出槍彈，應符合自首要件云云。惟按犯人須在犯
    罪未發覺之前，向有偵查犯罪職權之公務員陳報其犯罪事實，而接受裁判，方與
    刑法第六十二條規定之自首要件相符。經查，據證人即查獲本件槍彈之員警甲○
    ○到院結證稱：九十一年八月十六日，伊接獲線報至竹北市○○路五一一號查通
    緝犯，該屋門前裝有四組監視器，伊與同事前後包抄，攻堅靠近該屋時，屋內的
    人已發覺而四處逃竄，被告當時亦在屋內，伊等進入屋內時，被告已經從屋頂踩
    屋瓦跳逃至隔壁棟屋頂，因被告跳逃至隔壁屋頂時，不慎踩破屋瓦，被告趁隙將
    身上的東西丟向屋內，被告逃跑的過程，已被在屋外監候的同事全程盯監，同事
    並有看見被告所丟下的東西是槍枝，伊雖未清楚看見被告持槍逃跑，但有看見被
    告於踩破屋瓦時有順勢丟下東西，嗣被告被伊等制伏後，伊等告知被告請其主動
    配合，若不願配合，伊循著他逃跑的路線，仍可查獲所丟棄之物品，後來被告配
    合帶伊等去找他丟的東西，就在被告踩破屋瓦的下方，查獲二枝槍枝及三個彈匣
    ，因共查獲三個彈匣，故推測被告應有三枝槍枝，經伊等追問，被告主動供述在
    逃跑的過程中已先丟掉一枝槍枝，嗣並主動配合帶伊等去尋獲等語（見本院九十
    一年十一月十二日審理筆錄），而被告亦於警訊中供承：「（問：請詳述警方查
    獲你之情形。）我是今（十六）日上午十時許左右與孫志堅一同進入前述查獲地
    點，當時現場還有張月真、林保華、廖良竹、羅錦源、范敬讓等人在該處聊天、
    泡茶，警方因據報有通緝犯（詹前寶，毒品通緝中）躲藏在內賭博，故警方進入
    現場表明身份後，我們一群人因害怕就一哄而散四處逃逸，我當時因為身上腰際
    插有二把手槍，且害怕被警方查獲，於是就往樓上屋頂逃跑並攀爬至隔壁鄰宅屋
    頂，因警方知我身上懷有槍枝且在後緊追不捨，我自知無法逃脫於是把該二把手
    槍順勢往屋內丟棄，企圖掩飾持有槍械之犯行，但乃為眼尖之員識破，並當場起
    獲槍械。」、「（你為本隊所查獲之二支槍械中共有三個彈匣，應分屬三把手槍
    所有，你是否還有另一把手槍未被警方起出，該把槍械現藏放何處所。）我被貴
    隊查獲前是持有三把制式手槍沒錯，因你們警方在敲門時，我與其他在場人分別
    往樓上屋頂逃跑，並攀爬至隔鄰宅屋頂時就順手將手中裝有另一把槍械的黑色手
    提包，隨手丟棄在隔壁鄰宅的空屋後的水溝裡，該把槍枝現應該還在空屋後水溝
    中。」各等語（見九十一年八月十六日及同年月十七日警訊筆錄）。參以，被告
    於警訊中所供，係屬案發時較少權衡利害得失之供述，且與證人甲○○所證述之
    情節大致相符，依案重初供之法理，較之事後翻異前詞，改稱其係將上開槍彈分
    二處藏放後，才進入屋內，於逃跑過程中所丟棄者為錢包，並非槍彈云云，自應
    以其於警訊時之陳述為可採信。又被告攜槍逃跑，甚於逃竄過程中趁隙丟槍情狀
    ，均已被追捕之員警查悉等情，業如前述，嗣被告經警捕獲後，亦被列為偵查對
    象，堪認警方已查覺被告持有槍彈之嫌疑，揆諸前開說明，被告於警方已查覺其
    持有槍彈嫌疑後，雖主動配合取出槍枝，惟此核與刑法第六十二條規定之自首要
    件尚有未符。是被告及指定辯護人前開所辯均非足取。本件事證已臻明確，被告
    犯行洵堪認定，應依法論科。
三、核被告所為，係犯槍砲彈藥刀械管制條例第七條第四項、第十二條第四項之未經
    許可寄藏手槍、子彈罪。按槍砲彈藥刀械管制條例係將「持有」與「寄藏」為分
    別之處罰規定，則單純之「持有」，固不包括「寄藏」，但「寄藏」之受人委託
    代為保管，其保管本身所為之「持有」，既係「寄藏」之當然結果，法律上自宜
    僅就「寄藏」行為為包括之評價，不應另就「持有」予以論罪，最高法院七十四
    年台上字第三四００號判例闡釋甚明，是被告寄藏槍彈後之持有該槍彈之低度行
    為，應為寄藏槍彈之高度行為所吸收，不另論罪。又檢察官雖未就被告寄藏槍彈
    部分一併提起公訴，然被告此部分犯行與檢察官提起公訴之被告持有該手槍、彈
    藥犯行間，具有吸收之實質上一罪關係，已如前述，本院自得併予審理判決，又
    此屬訴之擴張結果，且所觸犯之條、項相同，尚不生變更法條問題（本院已於九
    十一年十月十五日及同年十一月十二日審理時告知所犯正確罪名），併予敘明。
    又被告所犯寄藏手槍及子彈二罪間，有想像競合犯之裁判上一罪關係，從一重之
    寄藏手槍罪處斷。再被告前因妨害兵役案件，經本院判處有期徒刑三月確定，甫
    於八十八年一月二十七日易科罰金執行完畢，有臺灣高等法院被告全國前案紀錄
    表及臺灣新竹地方法院檢察署刑案資料查註紀錄表各乙份在卷可稽，其受有期徒
    刑以上刑之執行完畢，五年內再犯本件最重本刑為有期徒刑之罪，為累犯，應依
    刑法第四十七條之規定加重其刑。爰審酌手槍、子彈均屬高度危險之物品，非經
    主管機關許可不得擅自持有，以維社會大眾安全，被告無故寄藏槍彈，且未繳交
    治安機關，嚴重危害會安全，影響社會治安甚鉅，惟尚無犯不法犯行，且經警逮
    獲後，主動配合取出前開槍彈（不符合自首要件）及參酌其犯罪手段、所生損害
    及犯罪後坦承犯行之良善態度等一切情狀，量處如主文所示之刑，並就罰金部分
    諭知易服勞役之折算標準，以示懲儆。復被告行為後，槍砲彈藥刀械管制條例第
    十九條關於強制工作保安處分之規定業經刪除，並於九十年十一月十四日公布，
    同年月十六日生效。依據刑法第二條第二項規定，保安處分適用裁判時之法律。
    本件裁判時槍砲彈藥刀械管制條例既已刪除強制工作保安處分之規定，爰不為強
    制工作之宣告，附此敘明。
四、扣案之前開制式半自動手槍三枝（槍枝管制編號：0000000000號、0
    000000000號、0000000000號，含彈匣四個）及子彈二十五
    顆（雖共扣得三十二顆，惟其中一顆為不發彈，不具殺傷力，另其中六顆業因鑑
    定目的而試射擊發，均非違禁物，爰不另為沒收之諭知）均係屬違禁物，應依刑
    法第三十八條第一項第一款規定宣告沒收。
據上論斷，應依刑事訴訟法第二百九十九條第一項前段，槍砲彈藥刀械管制條例第七
條第四項、第十二條第四項，刑法第二條第二項、第十一條前段、第五十五條、第四
十七條、第四十二條第二項、第三十八條第一項第一款，罰金罰鍰提高標準條例第二
條，現行法規所定貨幣單位折算新台幣條例第二條，判決如主文。
本案經檢察官劉邦繡到庭執行職務。
中      華      民      國    九十一    年     十一     月    二十六    日
                                      臺灣新竹地方法院刑事第二庭
                                          法  官  高  敏  俐
右正本證明與原本無異。
如不服本判決，應於判決送達後十日內，向本院提出上訴狀。
                                          書記官  賴  寶  合
中      華      民      國    九十一    年     十一     月    二十六    日
附錄本案論罪科刑法條全文：
槍砲彈藥刀械管制條例第七條第四項
未經許可，持有、寄藏或意圖販賣而陳列第一條所列槍砲、彈藥者，處五年以上有期
徒刑，併科新臺幣一千萬元以下罰金。
槍砲彈藥刀械管制條例第十二條第四項
未經許可，持有、寄藏或意圖販賣而陳列子彈者，處五年以下有期徒刑，併科新臺幣
三百萬元以下罰金。
